Images des répertoires du notaire Hercule Fourchy pour l'étude XXIV
Archives nationales de France
Images des répertoires du notaire Hercule Fourchy pour l'étude XXIV
5 avril 1826 - 16 août 1829
MC/RE/XXIV/21 - MC/RE/XXIV/22
Etude XXIV; Fourchy, Hercule
2 registres
Archives nationales de France
Minutes et répertoires: la loi 2008-696 du 15 juillet 2008 relative aux archives a fixé à 75 ans à compter de la date de l'acte, ou à 25 ans à compter de la date du décès de l'intéressé si ce délai est plus bref, le délai de communication des minutes et répertoires des notaires; ce délai est porté à 100 ans à compter de la date de l'acte si le document se rapporte à un mineur (code du Patrimoine, articles L213-2, 4e d et 5e).
Autres documents de l'étude (dossiers de clients, comptabilité...): s'agissant d'archives privées, ces documents sont communicables selon les modalités fixées par le déposant ou le donateur.
Certains documents ne sont pas accessibles sous leur forme originale en raison de leur mauvais état de conservation.
Répertoires entrés aux Archives nationales en 1949
Images des répertoires de l'étude XXIV
Archives de l'étude XXIV
répertoire d'officier public ministériel
- Répertoire chronologique pour la période du 5 avril au 8 septembre 1826, 5 avril - 8 septembre 1826; MC/RE/XXIV/21; Le répertoire comporte 28 feuillets et fait partie d'un registre de 240 feuillets de papier manuscrits, hauteur 33 x largeur 24 cm, composé de cahiers foliotés par le notaire. Le registre n'est pas en bon état. La reliure est à refaire.
  Registre folioté en 2003 (foliotation non visible à l'écran)
  Le registre contient aussi le répertoire du notaire Louis Auguste Lahure pour la période du 17 octobre 1822 au 4 avril 1826.
  Le répertoire contient les informations suivantes: 1. le n° de l'acte dans l'année; 2. date du jour; 3. nature de l'acte passé en brevet; 4. nature de l'acte passé en minute; 5. nom, prénom, domicile des parties, indication sur la situation et les prix des biens; 6. date d'enregistrement de l'acte; 7. droits d'enregistrement.
  Attention: seuls les actes passés en minute sont conservés; les actes mentionnés dans le répertoire comme passés en simple brevet (colonne 3) ne sont pas conservés par les notaires et ne sont donc pas versés au Minutier (ils sont remis aux clients).
  répertoire
  - Liste chronologique des actes pour la période du 5 avril au 8 septembre 1826, 5 avril - 8 septembre 1826; 213 r°-240 v°; 28 feuillets
- Répertoire chronologique pour la période du 9 septembre 1826 au 16 août 1829, 9 septembre 1826 - 16 août 1829; MC/RE/XXIV/22; Le répertoire comporte 164 feuillets et fait partie d'un registre de 200 feuillets de papier manuscrits, hauteur 34 x largeur 23 cm, composé de cahiers foliotés par le notaire. Le registre est dans un état moyen. La reliure est à restaurer.
  Le registre contient aussi le répertoire du notaire Charles Edouard Patinot pour la période du 30 septembre 1829 au 30 avril 1830.
  - Liste chronologique des actes pour la période du 9 septembre au 31 décembre 1826, 9 septembre - 31 décembre 1826; 1 r°-15 v°; 15 feuillets
  - Liste chronologique des actes pour la période du 2 janvier au 31 décembre 1827, 2 janvier - 31 décembre 1827; 16 r°-69 v°; 54 feuillets
    - du 2 janvier au 30 juin 1827, 2 janvier - 30 juin 1827; 16 r°-46 v°; 31 feuillets
    - du 2 juillet au 31 décembre 1827, 2 juillet - 31 décembre 1827; 46 v°-69 v°; 24 feuillets
  - Liste chronologique des actes pour la période du 2 janvier au 31 décembre 1828, 2 janvier - 31 décembre 1828; 69 v°-123 v°; 55 feuillets
    - du 2 janvier au 30 juin 1828, 2 janvier - 30 juin 1828; 69 v°-94 r°; 26 feuillets
    - du 1er juillet au 31 décembre 1828, 1er juillet - 31 décembre 1828; 94 r°-123 r°; 30 feuillets
  - Liste chronologique des actes pour la période du 2 janvier au 16 août 1829, 2 janvier - 16 août 1829; 123 r°-164 r°; 42 feuillets